# Gabriel Augusto Zarate Castro

Ingeniero en Mecatrónica



3105537432 ▼ Bogotá D.C, Carrera 72N # 43 09 Sur Disponibilidad para viajar ⊠ gabozc45@gmail.com

### **HABILIDADES**

- Lectura de planos electromecánicos
- Programación PLC
- Manejo de Herramientas de diseño CAD
- Manejo de Herramientas Office
- Manejo de herramientas mecánicas
- Manejo de herramientas de medición

#### **IDIOMAS**

 Inglés: Intermedio Certificado B1 ILUD

Frances: BásicoEspañol: Nativo

#### INTERESES

- Estudiar
- Viajar

### **PERFIL**

Poseo conocimientos en áreas relacionadas con la automatización y electricidad industrial. Manejo de herramientas de medición, lectura y diseño, eléctricas, electrónicas y electromecánicas para dar soluciones a problemas específicos, de equipos mecánicos y electromecánicos, con creatividad, innovación, calidad y eficiencia.

Adicionalmente tengo conocimiento y experiencia el manejo de PLCs SIEMENS y FESTO además de pantallas HMI y sistemas SCADA. Domino cuatro idiomas de programación de PLC y poseo el conocimiento en programación de neumática, y electroneumática.

#### MIS FORTALEZAS:

- Pensamiento critico
- Trabajo en equipo
- Resolución de problemas
- Creativo
- Aprendo con rapidez
- Excel

### **EDUCACIÓN**

### INGENIERIA EN MECATRÓNICA

Escuela Tecnológica Instituto Técnico Central (ETITC)

# CERTIFICACION DE AUTOMATIZACION INDUSTRIAL

Escuela Tecnológica Instituto Técnico Central (ETITC) y empresa FESTO

### TECNÓLOGO AUTOMATIZACIÓN INDUSTRIAL

Escuela Tecnológica Instituto Técnico Central (ETITC) Tarjeta Profesional: No.093281-0582225 COPNIA

# TÉCNICO PROFESIONAL EN ELECTRÓNICA INDUSTRIAL

Escuela Tecnológica Instituto Técnico Central (ETITC)

# TÉCNICO EN CONTABILIZACIÓN DE OPERACIONES COMERCIALES Y FINANCIERAS

**SENA** 

### **BACHILLER ACADÉMICO**

Colegio Parroquial San Andrés Apóstol

### **EXPERIENCIA PROFESIONAL**

#### ASISTENCIA TECNICA COLOMBIA (ASSISTECH) | Ingeniero de Proyectos

Junio 2022 – Actualmente | Ciudad: Bogotá DC

- Gestión, supervisión, planificación y puesta en marcha de proyectos.
- Diseño v modelado estructurado CAD.
- Manejo de personal para la dirección de un proyecto.
- Lectura, montaje y puesta en marcha de planos eléctricos y electroneumáticos en tableros de electricidad industrial.
- Diseño estructurado de planos eléctricos para equipos industriales

#### ELECTRO MANTENIMIENTO DE COLOMBIA SAS | Ingeniero Mecatrónico

Enero 2022 – Mayo 2022 | Ciudad: Bogotá DC

- Mantenimiento preventivo y correctivo de equipos industriales.
- Diagnóstico y reparación de errores en sistemas de producción.
- Realización de pruebas y puesta en marcha de equipos industriales
- Programación de PLC y pantallas HMI para procesos industriales
- Diseño estructurado de planos eléctricos para equipos industriales

#### RECAUDO BOGOTA| Técnico de campo

Mayo 2021 - Diciembre 2021 | Ciudad: Bogotá DC

- Mantenimiento preventivo y correctivo de equipos electrónicos en buses SITPs y Transmilenio.
- Diagnóstico y reparación de errores en equipos SIRCI en buses SITP y Transmilenio.
- Realización de pruebas de equipos electrónicos y eléctricos, mediante herramientas de medición y herramientas mecánicas.
- Mantenimiento de equipos eléctricos y electromecánicos

#### INDEPENDIENTE| Asesor de automatización

Julio 2020 – Mayo 2021 | Ciudad: Bogotá DC

- Diseño de planos estructurados eléctricos, electrónicos, electroneumáticos e hidráulicos.
- Programación de equipos controladores lógicos y pantallas HMI.
- Realización de pruebas de equipos electrónicos y eléctricos, mediante herramientas de medición, así como la corrección de los errores que se presenten
- Mantenimiento de equipos eléctricos y electromecánicos.
- Verificación y corrección de programación en maquinaria con lógica programada.

#### INDUSTRIAS ECTRICOLI Aprendiz de soporte técnico

Septiembre 2019 - Marzo 2020 | Ciudad: Funza Cundinamarca

- Realización de pruebas de equipos electrónicos y eléctricos, mediante herramientas de medición.
- Programación de equipos controladores lógicos y pantallas HMI.
- Organización, mantenimiento e inventario de equipos de pruebas y herramientas del laboratorio de soporte técnico.
- · Gerencia del área administrativa en el funcionamiento del laboratorio
- Lectura, montaje y puesta en marcha de planos eléctricos y mecánicos en tableros de electricidad industrial.



### Escuela Tecnológica Instituto Técnico Central

Establecimiento Público de Educación Superior

Confiere Título de:

Ingeniero en Mecatrónica

a:

### Gabriel Augusto 3arate Castro

D.I. 1030690423

Por haber cursado y aprobado todos los estudios y haber cumplido con los requisitos académicos establecidos por la institución y las disposiciones legales; en testimonio de ello se otorga el presente

### DIPLOMA

Dado en Bogotá, D.C., a los 10 días del mes de Marzo de 2022

RECTOR

SECRETARIO (A) GENERAL

DECANO (A)

Registro oficial Anotado al folio Bogotá, D.C. Acta de Grado No.

356 del libro \_\_\_\_\_\_2 marzo 10 de 2022

11886

### Certificado de Aprobación

Certificamos que

### **Gabriel Augusto Zarate**

CC 1.030.690.423

Concluyó exitosamente y aprobó la certificación en el Centro F.A.C.T. de la Escuela Tecnológica Instituto Técnico Central en:

### Automatización Industrial

Del 26 de septiembre de 2020 al 3 de marzo del 2021 Intensidad horaria: 120 Horas Bogotá

Los siguientes fueron los módulos cursados:

- Módulo 1: Neumática y electroneumática industrial 30 Horas
- Módulo 2: Programación de PLC en ambiente CoDeSys enfocado a Industria 4.0 - 20 Horas
- Módulo 3: Programación avanzada de PLC: Aplicaciones con enfoque a Industria 4.0. - 30 Horas
- Módulo 4: SCADA Adquisición de datos + Visualización 20 Horas
- Módulo 5: Sistemas y celdas flexibles de producción con enfoque en Industria 4.0. - 20 Horas

Aida Benavides Jefe Didactica

DG-507



#### LA REPÚBLICA DE COLOMBIA

Ministerio de Educación Nacional y en su nombre la

### Escuela Tecnológica Instituto Técnico Central

Confiere el título de

### Tecnólogo en Automatización Industrial

a:

### Gabriel Augusto 3árate Castro

D.I. 1030690423

Por haber cursado y aprobado todos los estudios y haber cumplido con los requisitos académicos establecidos por la institución y las disposiciones legales; en testimonio de ello se otorga el presente

#### DIPLOMA

Dado en Bogotá, D.C., a los 8 días del mes de Octubre de 2019

Rector Secretaria (o) General

Decano (a)

Registro oficial

Anotado al folio 476 d

Anotado al fislio 476 del libro 19 Bogotá, D.C. 8 de octubro de 2019

Acta de grado No. 10507

CERTIFICADO DE INSCRIPCION PROFESIONAL - AUXILIAR

093581-0582225 CND

R2021085814



TECNOLOGIA EN AUTOMATIZACION INDUSTRIAL

GABRIEL AUGUSTO ZARATE CASTRO ID: 1030690423

ESCUELA TECNOLOGICA INSTITUTO TECNICO CENTRAL







### LA REPÚBLICA DE COLOMBIA Ministerio de Educación Nacional y en su nombre la

### Escuela Tecnológica Instituto Técnico Central

Confiere el título de

Técnico Profesional en Electronica Industrial

ar

### Gabriel Augusto Zarate Castro

D.I. 1030690423

Por haber cursado y aprobado todos los estudios y haber cumplido con los requisitos académicos establecidos por la institución y las disposiciones legales; en testimonio de ello se otorga el presente

#### DIPLOMA

Dado en Bogotá, D.C. a los 19 días del mes de Octubre de 2018

Rector

Secretaria (o) General

Decano (a)



La República de Colombia n en su annher el

# Colegio Parroquial San Andrés Apóstol

Autorizado por El Ministerio de Concación Accional según Resolución Ao. 000046 del 02 de Geptiembre de 2013

Confiere a :

# Zarate Castro Gabriel Augusto

0.3. 980915-51420

El Titulo de:

# Bachiller Académico

Por haber cursado y aprobado los estudios correspondientes al ninel de Edmantión Media Cécnica, Acticulo 26 dey 115 de 1964; según los planes y programas vigentes

> Acta General de Grado Minnero 43 Bado en Bogotá, Diciendre 3 de 2013

Poro. Pedeo José Bodrigues Baldion

Hertor

Dayanna Oliva Camargo Caquero C.C. 1888 128-311 de Susquago Secretaria Aradémica NO IMPROVISE CON LA ELECTRICIDAD DEJELO A ESPECIALISTAS: http://www.electromttodecol.jimdo.com



Automatización, Tableros, Ingenieria Electrica Industrial - Illuminación especializada Montajes y Mantenimiento Electromecánico NIT 900728678 - 3

#### EL SUSCRITO REPRESENTANTE LEGAL DE LA EMPRESA ELECTRO MANTENIMIENTO DE COLOMBIA S.A.S.

#### CERTIFICA:

Qué el Señor GABRIEL AUGUSTO ZARATE CASTRO, identificado con cédula de Ciudadanía No. 1.030.690.423 de Bogotá D.C. laboro en la empresa desde el 05 de Enero de 2022 hasta el 08 de Mayo de 2022, con contrato a término indefinido, cumpliendo intensidad horaria de 240 horas mensuales, devenga un salario de \$1.500.000, desempeñando las funciones de Ingeniero Mecatronico de Mantenimiento Industrial relacionadas a continuación:

- Mantenimiento preventivo y correctivo de equipos industriales.
- Diagnóstico y reparación de errores en sistemas de producción.
- Realización de pruebas y puesta en marcha de equipos industriales
- Programación de PLC y pantallas HMI para procesos industriales
- Diseño estructurado de planos eléctricos para equipos industriales

La presente se firma a los 10 días del mes de Mayo de 2022 por solicitud personal del interesado.

Cordialmente;

Carlos H. Garzón C.

Representante legal.

Electro Mantenimiento de Colombia. S.A.S

Mail: comercial@emcsas013.com

Web Page: http://www.electromttodecol.jimdo.com

Carrera 96H #16J-24 - Bogota Cundinamarca - 313 376 46 82 Web: www.electromttodecol.jimdo.com/ - E-mail emcsas013@gmail.com



Bogotá D.C., 4 de enero de 2022

A QUIEN INTERESE

Asunto: Certificación Laboral

RECAUDO BOGOTÁ S.A.S con NIT 900.453.688-5, certifica que ZARATE CASTRO GABRIEL AUGUSTO quien se identifica con C.C No 1030690423, trabajó para esta compañía desde 3 de mayo de 2021 al 17 de diciembre de 2021 mediante un contrato a TERMINO FIJO, desempeñando el cargo de TECNICO DE CAMPO.

Para resolver cualquier inquietud adicional pueden comunicarse telefónicamente a la Oficina de Gestión Humana al teléfono 320-2341946 o 311-5461227.

Atentamente

RECAUDO BOGOTÁ S.A.S. NIT. 900.453.688-5

JOSE FRANCISCO MEDINA SEPULVEDA COORDINADOR DE COMPENSACIÓN Y NOMINA c.c hoja de vida

Francisco Medina



CERT - 017 - 2020

### LA SUSCRITA GERENCIA ADMINISTRATIVA Y FINANCIERA DE

Industrias Ectricol S.A.S. Nit. 800.154.428-1

Certifica:

Que el Señor **GABRIEL AUGUSTO ZARATE CASTRO** identificado con **C.C.** Nº 1.030.690.423 de **Bogotá**, estuvo vinculado en nuestra Compañía desde el dieciséis (16) de Septiembre de 2.019 hasta el quince (15) de Marzo de 2.020, mediante Contrato de Aprendizaje en Etapa Práctica en la Especialidad Tecnólogo en Automatización Industrial.

Se expide esta certificación a solicitud del interesado, a los dieciséis (16) días del mes de Marzo del 2.020.

ECTRIC(VL NIT: 800.154.428

MARIA DEL PILAR SANCHEZ S. Gerente Administrativa y Financiera

> SU PARA O INDUSTRIAS LE PECTRICOL AND STATE OF THE PARA STATE OF T